臺灣臺南地方法院刑事判決              100年度訴字第375號
公  訴  人  臺灣臺南地方法院檢察署檢察官
被      告  郭中良
指定辯護人  本院公設辯護人  林宜靜
上列被告因強盜等案件，經檢察官提起公訴（100年度偵字第163
9 號）及同署檢察官移送併辦（100 年度偵字第4238號），本院
判決如下：
    主  文
郭中良犯如附表編號一至四所示之罪，均累犯，各處如附表編號
一至四所示之刑。應執行有期徒刑捌年貳月。
    事  實
一、郭中良前於民國87年間因詐欺案件，經本院以87年度自字第
    204 號判決判處有期徒刑4 月，上訴後，經臺灣高等法院臺
    南分院以88年度上易字第540 號判決駁回確定；復於87年間
    因竊盜案件，經本院以87年度易字第3575號判決判處有期徒
    刑5 月，上訴後，經臺灣高等法院臺南分院以88年度上易字
    第518 號判決駁回確定；再於88年間因違反毒品危害防制條
    例案件，經臺灣高等法院臺南分院以89年度上更一字第140
    號判決判處有期徒刑8 年，上訴後，經最高法院以89年度台
    上字第6881號判決駁回確定；又於88年間因詐欺案件，經本
    院以88年度易字第1111號判決判處有期徒刑3 月確定；另於
    88年間因電信法案件，經臺灣嘉義地方法院以88年度訴字第
    291 號判決判處有期徒刑5 月確定，上開各案嗣經臺灣高等
    法院臺南分院以90年度聲字第222 號裁定應執行有期徒刑9
    年3 月確定，於95年5 月16日縮短刑期假釋出監後，再經同
    院以97年度聲字第48號裁定減刑，並定應執行有期徒刑8 年
    5 月確定，嗣上開假釋因另案撤銷執行殘刑1 年1 月29日，
    於98年12月16日縮刑期滿執行完畢。
二、詎其猶不知悔改，復意圖為自己不法之所有，分別本於竊盜
    及加重強盜之犯意，而於下列時、地為竊盜、強盜行為：
(一)、於99年10月24日12時5 分許，在臺南市東區○○○○街16號
    附近，以其所拾得之鑰匙1 支（未扣案），竊取江美珍所有
    之車牌號碼NKJ-623 號重型機車1 部。得手後，隨即騎乘該
    機車離去，並前往臺南市○○區○○里○○街399 巷內之產
    業道路旁空地之貨櫃屋尋找朋友許年成。
(二)、於同日15時許，郭中良抵達許年成上開貨櫃屋後，因見許年
    成未在貨櫃屋內，且貨櫃屋外擺放EUPA「優柏牌」之電磁爐
    1 台，認有機可乘，乃徒手竊取許年成所持有使用之上開電
    磁爐1 台。得手後，隨即將電磁爐擺放在上開竊得之車牌號
    碼NKJ-623號重型機車置物籃內而離去。
(三)、於同日16時30分許，郭中良騎乘上開竊得之車牌號碼NKJ-62
    3 號重型機車行經臺南市○○區○○里○○路○ 段大苓段某
    農地附近，因上開車牌號碼NKJ-623 號重型機車汽油用罄而
    無法繼續騎乘，是時，郭中良見李謝牡丹所持有使用之車牌
    號碼OPP-338 號重型機車停放在上開農地附近，且該機車之
    鑰匙未拔除，認有機可乘，乃徒手以該未拔除之鑰匙啟動該
    機車而竊取之。得手後，隨即匆匆騎乘該竊得之機車離去，
    惟於匆忙中將所前竊得之電磁爐遺留在原所竊取之車牌號碼
    NKJ-623號重型機車上。
(四)、於同日16時35分許，郭中良騎乘竊得之車牌號碼OPP-338 號
    重型機車，行經臺南市○○區○○里○○路○ 段大苓段440-
    2 地號附近，因該車牌號碼OPP-338 號重型機車快壞掉，且
    油品即將耗盡，適見許佩慈騎乘車牌號碼353-DVS 號重型機
    車搭載李幸蓉駛至該處並下車看地，詎郭中良見其2 人單獨
    騎乘機車，且攜帶有手機、手提包等物品，而該處地處偏僻
    ，認有機可乘，竟意圖為自己不法之所有，本於加重強盜之
    犯意，先隱身在該處附近果園內，並在該處地面撿拾長約10
    公分、前端斷裂呈尖銳狀，在客觀上足供兇器使用之小刀片
    1 支（未扣案），俾伺機強取其2 人之財物。其後，許佩慈
    、李幸蓉看完地準備騎車離去，李幸蓉將其所有之手提包掛
    在機車上，迨許佩慈坐上機車前座，準備發動機車搭載李幸
    蓉離去時，郭中良旋即持上開小刀片趨近許佩慈所騎乘之機
    車，並佯稱自己係警員身分，惟許佩慈、李幸蓉認郭中良行
    跡可疑，乃要求郭中良出示證件以證明身分，並準備打電話
    報警處理，郭中良見狀，即將左手所持之上開小刀片抵在許
    佩慈脖子附近，至使許佩慈心生畏懼無法抗拒，而以右手強
    取許佩慈所有掛在身上之手機1 支，旋再以其成年男子之優
    勢體力，強行將許佩慈推下上開車牌號碼353-DVS 號重型機
    車，並自行騎上該機車準備離去，是時，李幸蓉見狀亦匆匆
    跳下車，而許佩慈、李幸蓉見郭中良欲騎車離去，乃雙雙伸
    手拉住機車後方以阻止郭中良騎車離去，然郭中良隨即持上
    開小刀片往後揮動俾逼退許佩慈、李幸蓉，過程中，不慎將
    強盜所得之許佩慈所有之手機掉落在地，而李幸蓉驚見郭中
    良持刀往後揮舞，遂大叫對方手上有刀，許佩慈聽聞後因恐
    受傷隨即鬆手，郭中良即以此強暴方式強盜許佩慈、李幸蓉
    之財物得逞，並匆匆騎乘上開強盜所得之機車離去（機車上
    掛有李幸蓉所有之手提包1 只【內有現金新臺幣《下同》90
    0 元、行動電話2 支、健保卡1 張】）。
三、嗣江美珍、李謝牡丹、許佩慈、李幸蓉分別報警處理，經警
    循線追查，並調閱相關監視錄影器，認郭中良涉有重嫌，於
    100 年1 月26日至其位於臺南市○區○○路266 號住處搜索
    ，扣得折疊刀1 支、鑰匙1 串、安非他命吸食器1 組、玻璃
    球3 個、安非他命殘渣袋2 個、磅秤1 台及其作案當天穿著
    之紫白色相間之上衣1 件，並將郭中良拘提到案，始知悉上
    情。
四、案經江美珍、許佩慈、李幸蓉訴由臺南市政府警察局歸仁分
    局報請臺灣臺南地方法院檢察署檢察官偵查起訴。
    理  由
壹、程序方面：
    按現行刑事訴訟法為保障被告之反對詰問權，排除具有虛偽
    危險性之傳聞證據，以求實體真實之發見，於該法第159 條
    第1 項明定被告以外之人於審判外之言詞或書面陳述，除法
    律有規定者外，不得作為證據。而刑事訴訟法第159 條之1
    至159 條之4 為傳聞法則之例外規定，被告以外之人於審判
    外之陳述，雖不符前4 條之規定，但經當事人於審判程序同
    意作為證據，法院審酌該言詞陳述或書面陳述作成時之情況
    ，認為適當者，亦得為證據；當事人、代理人或辯護人於法
    院調查證據時，知有第159 條第1 項不得為證據之情形，而
    未於言詞辯論終結前聲明異議者，視為有前項之同意，刑事
    訴訟法第159 條之5 定有明文。查本判決所引用之供述證據
    ，業據檢察官、被告及辯護人於準備程序時均不爭執證據能
    力，迄至言詞辯論終結前，亦未主張有刑事訴訟法第159 條
    第1 項不得為證據之情形，本院審酌該等證據作成時之情狀
    ，並無違法或不當之情事，與本案待證事實間並有相當之關
    聯性，認為以之作為本案之證據亦屬適當，依上開規定，自
    具有證據能力。另其餘非供述證據亦均經法定程序取得，無
    不得為證據之情形，自均有證據能力。
貳、實體部份：
一、上開事實，業據被告郭中良於警、偵訊時供稱：伊確有在99
    年10月24日12時許，在臺南市東區○○○○街附近竊取1 部車
    牌號碼NKJ-623 號重型機車，在同一天下午3 點，在許年成
    的貨櫃屋外面偷電磁爐，伊要回家時因車牌號碼NKJ-623 號
    重型機車沒油，剛好路邊有部OPP-338 號重型機車鑰匙未拔
    下，伊就偷該部重型機車騎走了，在同一天下午4 點35分，
    在歸仁區○○路○ 段大苓段440-2 地號農地附近強盜許佩慈
    、李幸蓉2 人財物，當時她們騎車牌號碼353-DVS 號重型機
    車往偏僻的方向走，伊就騎乘OPP-338 號重型機車尾隨她們
    ，她們停車下來看地，伊就躲在果園裡，地上剛好有個小刀
    片，伊撿起來，她們要離開時，伊就持小刀片走近她們，當
    時她們2 人坐在機車上，伊說自己是警察，她們要伊出示證
    件，否則她們要報警，伊拿刀靠近許佩慈的脖子，因緊張就
    把騎機車的那個女的（即許佩慈）推開，後座那個女的（即
    李幸蓉）是自己跳開的，伊要騎她們的機車，她們就拉著機
    車，伊就用手去撥開，另1 個女的大叫說「他手上有拿刀子
    」，那女的就放開手，伊就騎機車走了，伊搶到機車後，把
    機車停在車庫裡，搶到的手提包往草堆丟，證件也沿路丟掉
    ，現金900 元花掉了，手機以每支200 元賣到跳蚤市場，當
    天伊穿暗棕色T 恤、藍色口罩，伊丟掉了，起獲之紫白相間
    上衣是穿在暗棕色T 恤內等語甚明（見警偵字第1000002279
    號卷【下稱警卷一】第3 至9 頁、偵字第1639號卷【下稱偵
    卷】第31至34頁）；復於本院審理時供承：當時伊要去找許
    年成但沒有交通工具，伊就用撿到的機車鑰匙偷車牌號碼NK
    J-623 號重型機車。同一日下午3 時，伊未經許年成之同意
    拿走電磁爐想帶回去使用。後來，因為NKJ-623 號機車沒油
    了，路邊有部機車鑰匙未拔下，伊就把原來偷的那部NKJ-62
    3 號重型機車丟棄路旁，把車牌號碼OPP-338 號重型機車騎
    走了，因太緊張忘記把電磁爐拿走。當天因OPP-338 號重型
    機車好像快壞掉而且沒有油，剛好許佩慈她們2 人將車停在
    甘蔗園旁好像在看地，伊看見路邊有小刀片就撿起來，準備
    等她們2 人出來騎車時過去搶她們，伊係以左手持刀靠近許
    佩慈脖子附近，伊沒有要殺害許佩慈的意思，只是要嚇她而
    已，強盜當時她們已經坐在機車前、後座，伊是等機車發動
    才跳出來，伊推機車騎士（即許佩慈）下車，後座（即李幸
    蓉）就自己跳下車，當伊要騎上機車離開，她們2 人一起抓
    住機車後方，伊無法騎車離開，所以伊持刀往後揮動嚇阻，
    她們才放手，被害人的手提包放在機車腳踏板上的掛勾，手
    提包內的現金900 元伊全部花用了，行動電話拿去變賣，健
    保卡伊丟在路邊，手提包也丟棄了；當時伊扯掉許佩慈手機
    時，手有持刀片靠近許佩慈脖子附近，伊想要搶下許佩慈手
    機拿去變賣，之後是因為持刀嚇阻她們放開機車，手機才會
    掉在現場；該刀片約有10公分長、刀片前端有斷裂，前端是
    尖的等語綦詳（見本院卷第30、125 至126 頁），核與證人
    即被害人江美珍於警、偵訊時證稱：於99年10月24日18時許
    ，伊發現所有價值約10,000元之NKJ-623 號重型機車，在臺
    南市東區○○○○街16號前遭竊，機車上的電磁爐不是伊的等
    語（見警卷一第42頁、偵卷61頁）、證人即被害人許年成於
    警、偵訊時證稱：伊所有之「優柏牌」電磁爐1 台原本放在
    臺南市關廟區的貨櫃屋外面，當時伊在貨櫃屋生活，伊不同
    意郭中良取走伊的電磁爐，監視錄影畫面中騎乘車牌號碼NK
    J-623 、353-DVS 號重型機車之人與郭中良看起來是同1 人
    等語（見警卷一第53至54頁、偵卷第70頁）、證人即被害人
    李謝牡丹於警、偵訊時證稱：車牌號碼OPP-338 號重型機車
    車主係伊女兒李芬英，但是係伊在騎，該部機車於去年10月
    在臺南市○○區○○路2 段田裡遭竊，當時伊忘記把鑰匙拔
    起來，該車現值約2,000 元等語（見警卷一第40至41頁、偵
    卷第69頁）、證人即被害人許佩慈於警、偵訊時證稱：當天
    伊與李幸蓉去看地，郭中良過來擋住伊等去路，並大聲說伊
    是警察，伊回稱如果你是警察，為何不把口罩拿下來，並把
    警察證件拿出來，當時伊就拿起手機要報警，郭中良就搶走
    伊的手機，並以小刀抵住伊脖子，並把伊推下機車，小刀像
    美工刀那種刀片，扁扁的，前方是尖的，後來郭中良把伊的
    353-DVS 號重型機車搶走，伊伸手拉機車，郭中良就拿刀往
    後揮，他在揮的時候，伊的手機就掉在地上，後來郭中良就
    騎機車走了，機車上還有伊同事的包包；當時郭中良是手握
    住刀片，將刀片靠近伊的脖子，但沒感覺刀子在伊脖子，應
    該是靠近伊脖子，伸手搶伊手機，而且郭中良是搶到手機後
    ，伊拉機車他持刀往後揮，手機才掉下來的等語（見警卷一
    第21至24、30頁、偵卷第52至54頁）、證人即被害人李幸蓉
    於警、偵訊時證稱：當天伊與許佩慈去看地，看完地準備離
    開，郭中良突然跑出來，載著口罩，問伊等在幹什麼，說他
    是警察，伊同事就叫他把證件拿出來，他拿不出來，就伸手
    壓住機車龍頭，搶伊同事手機，並伸手推伊同事，當時伊也
    下車了，然後郭中良騎機車準備要離開，伊與同事要去拉他
    ，伊想把包包拿回來，郭中良當時還拿刀子在揮，伊沒有看
    到郭中良拿刀子抵住許佩慈，伊是下車才發現他手上有拿刀
    等語大致相符（見警卷一第31至33、39頁、偵卷第53至54頁
    ），並有搜索扣押筆錄、扣押物品目錄表、通聯調閱查詢單
    、贓物認領保管單、臺南市政府警察局歸仁分局100 年5 月
    2 日南市警歸偵字第1000009889號函檢送贓物認領保管單各
    1 份暨現場蒐證及查獲照片22幀、指認照片3 幀、監視錄影
    擷取影像16幀在卷可證（見警卷一第16至20、26、35、46、
    50至51、57至58、59至63、65、68至72頁、警偵字第100000
    2021號卷【下稱警卷二】第63至64、68頁、本院卷第45頁）
    ，足認被告自白與事實相符，堪以採信。從而，本件事證明
    確，被告犯行已堪認定。
二、按竊盜罪所稱之竊取，係指違背他人意願或未得其同意，而
    破壞既存之持有狀態，並建立支配管領力之行為而言；復按
    強盜罪之強暴、脅迫，祇須抑壓被害人之抗拒或使被害人身
    體上、精神上處於不能抗拒之狀態為已足；又所稱「不能抗
    拒」，乃指行為人所為之強暴、脅迫等不法行為，就當時之
    具體事實，依社會一般通念予以客觀判斷，足使被害人身體
    上或精神上達於不能或顯難抗拒之程度，縱未經抗拒或抗拒
    失敗均屬之（最高法院著有81年度台上字第867 號、89年度
    台上字第3035號判決意旨參照）；又按刑法第321 條第1 項
    第3 款所謂之「兇器」，其種類並無限制，凡足以對人身造
    成危險者均屬之；而攜帶兇器竊盜，祗須行竊時攜帶具有危
    險性之兇器為已足，行為人是否有以之為行兇之意圖或以該
    兇器直接進行竊盜行為，均在所不問（最高法院92年台上字
    第2982號、79年台上字第5253號判例參照）。查本件被告就
    事實二(一)至(三)所示部分，均係未得原持有人即江美珍、許年
    成、李謝牡丹之同意下，逕自將渠等持有之機車、電磁爐等
    物品取走，而建立自己對該等物品之管領力。故核其就事實
    二(一)至(三)所示部分，均係犯刑法第320 條第1 項之竊盜罪。
    另被告就事實二(四)部分所持之小刀片，長約有10公分，且刀
    片前端有斷裂，前端是尖的等語，業據被告供述明確，已詳
    如前述，是該刀片既有刀鋒且屬尖銳物，客觀上自具有危險
    性，對人之生命、身體構成威脅，而足供兇器使用，是被告
    以此客觀上足供兇器使用之小刀片抵至被害人許佩慈脖子附
    近，並以肢體暴力強行扯下被害人許佩慈手機，進而將被害
    人許佩慈推下機車，甚而揮動小刀片俾求順利強盜被害人許
    佩慈、李幸蓉之機車及機車上之手提包等物品，被告此等舉
    措顯已足以完全壓抑被害人許佩慈等人之身體意思自由，而
    達於不能抗拒之地步。故核被告就事實二(四)所為，係犯強盜
    罪而有刑法第321 條第1 項第3 款之情形，應論以刑法第33
    0 條第1 項之攜帶兇器強盜罪。被告以一個強暴行為同時至
    使被害人許佩慈、李幸蓉不能抗拒，而強行取得被害人許佩
    慈之機車及李幸蓉之手提包等物品，係一行為而觸犯數罪名
    ，為想像競合犯，應依刑法第55條規定，從一重處斷（即從
    受害較重之被害人許佩慈部分處斷）。被告所犯上開4 罪，
    犯意各別，行為互異，應予分論併罰。又被告前有如事實欄
    一所載之論罪科刑及執行紀錄，有臺灣高等法院被告前案紀
    錄表1 份在卷可按，其受徒刑之執行完畢，5 年以內故意再
    犯有期徒刑以上之上述4 罪，皆為累犯，依法均應加重其刑
    。爰審酌被告前已有竊盜、詐欺、違反毒品危害防制條例、
    電信法等前科，素行不佳，正值壯年，不思以己力賺取生活
    所需，於同一日四度恣意竊取、強盜他人財物，顯見其不知
    尊重他人財產權，甚至有持刀片強盜被害人之情，所為危害
    人民之生命、身體、財產安全，惡性非輕，惟念其犯後坦承
    犯行，態度尚可，犯罪所得之財物亦非鉅，並兼衡其智識程
    度、生活狀況及參酌檢察官之求刑等一切情狀，分別量處如
    主文所示之刑，並定其應執行之刑。又被告為事實二(一)、(四)
    所示竊盜、強盜行為所用之鑰匙、小刀片，均係其所撿拾之
    物，均非被告所有；而扣案之藍白相間上衣，係被告犯案當
    日穿在暗棕色T 恤裡面之衣物，當非屬掩飾犯行所著之衣物
    ，核與上開犯罪並無必然關係，尚難遽認係供犯罪所用之物
    ；另被告犯案當時所穿之暗棕色T 恤、藍色口罩均已丟棄，
    業據其供明在卷，而T 恤、口罩均屬易腐爛之物，既遭丟棄
    已久，於一般通念上可認定已滅失；至另扣案之折疊刀1 支
    、鑰匙1 串、安非他命吸食器1 組、玻璃球3 個、安非他命
    殘渣袋2 個、磅秤1 台，核均與本案無涉，自均毋庸為沒收
    之諭知。
三、至公訴意旨雖以：被告有多次財產犯罪前科，顯有犯罪習慣
    ，且被告除於99年10月24日當天，密集犯下本件3 次竊盜及
    1 次強盜案件外，其另於99年10月8 日持美工刀強盜被害人
    何勝芬、於99年11月15日竊取被害人陳育輝自小客車、於99
    年11月25日恐嚇被害人陳育輝、於100 年1 月8 日至巴克禮
    庭園咖啡坊竊盜、於100 年3 月14日竊取被害人自小客車、
    於100 年3 月21日至仁和國小附設幼稚園竊盜等案件，被告
    於短時間內密集犯下上述多起案件，顯見刑罰不足教化被告
    ，且有具體事實足資證明被告犯罪之惡習與慣行，應令入勞
    動場所，強制工作等語。惟按保安處分係對受處分人將來之
    危險性所為拘束其身體、自由等之處置，以達教化與治療之
    目的，為刑罰之補充制度。我國現行刑法採刑罰與保安處分
    雙軌制，係在維持行為責任之刑罰原則下，為協助行為人再
    社會化之功能，以及改善行為人潛在之危險性格，期能達成
    根治犯罪原因、預防犯罪之特別目的。然因保安處分之措施
    亦含社會隔離、拘束身體自由之性質，其限制人民之權利，
    實與刑罰同，本諸法治國家保障人權之原理及刑法之保護作
    用，保安處分之宣告，亦須本諸比例原則，使與行為人所為
    行為之嚴重性、行為人所表現之危險性，及對於行為人未來
    行為之期待性相當。而保安處分中之強制工作，旨在對於嚴
    重職業性犯罪及欠缺正確工作觀念或無正當工作因而犯罪者
    ，強制其從事勞動，學習一技之長及正確之謀生觀念，使其
    日後重返社會，能適應社會生活，期以達成刑法教化、矯治
    之目的（司法院大法官會議釋字第471 號解釋暨理由書、釋
    字第528 號解釋及最高法院91年度台上字第4625號判決意旨
    參照）。經查，被告固曾於87、88年間因竊盜、詐欺、違反
    毒品危害防制條例、電信法等案件入監服刑，於95年5 月16
    日假釋出監後，至97年間始再因竊盜案遭判處拘役50日，惟
    其間相距已近2 年之久；而其所犯上述3 件竊盜、1 件強盜
    案件，均係於99年10月24日當日所違犯，距其98年12月16日
    執行完畢，其間亦有10個月之久，均非於徒刑執行完畢出監
    後旋再犯案，尚難認被告具嚴重性犯罪習慣，且被告雖有竊
    盜、詐欺等犯罪前科，然其本件所為3 次竊盜、1 次強盜犯
    行，均是在同日所違犯，目的多為取得機車代步之用，應認
    僅係隨機偶發之犯罪，是依本案犯罪之期間、次數、所得財
    物等情觀之，尚與一般慣犯之懶惰成習，長期間且有計劃一
    再多次犯案，而以犯罪成為日常習慣之情形有所不同。雖公
    訴人認被告於99年10月8 日、99年11月15日、99年11月25日
    、100 年1 月8 日、100 年3 月14日、100 年3 月21日另有
    為竊盜、強盜、恐嚇等犯行，並列印相關警察機關移送檢察
    官偵辦之犯罪事實為證，然該等犯行現多僅在偵查階段，日
    後偵查結果為何，現尚不可知，自難作為認定被告是否有犯
    罪習慣之證據。至蒞庭檢察官所指被告另犯起訴書以外之此
    部分犯行，日後果確經法院判處有罪判決時，當應由另案再
    行審酌是否有強制工作之必要，尚難由本院逕以上述尚未經
    偵查終結及審判之案件作為審酌被告應否強制工作之依據。
    此外，遍查卷附證據資料亦無從認定被告確屬有犯罪習慣之
    人，自難僅因被告有上開前科及本案犯行，即遽認被告有犯
    罪之習慣。況被告因本案犯罪應執行有期徒刑8 年2 月，已
    係長期拘束被告身體自由之刑度，衡當足收遏止並矯治其犯
    行之效果，本諸保安處分為刑罰補充制度之本旨，本件尚無
    併予諭知強制工作之必要，附此敘明。
四、臺灣臺南地方法院檢察署檢察官100 年度偵字第4238號移送
    併辦部分，其犯罪事實記載有關被告3 次竊盜、1 次強盜之
    犯罪時間、地點、手段、被害人、竊盜及強盜之財物等節，
    與起訴書犯罪事實所記載者均相同，核屬同一事實，本院自
    應予以審理，併此敘明。
據上論結，應依刑事訴訟法第299 條第1 項前段，刑法第320 條
第1 項、第330 條第1 項、第55條、第47條第1 項、第51條第5
款，刑法施行法第1 條之1 ，判決如主文。
本案經檢察官詹尚晃到庭執行職務。
中    華    民    國   100    年    8     月    18    日
                  刑事第十庭  審判長法  官  張瑛宗
                                    法  官  蔡孟珊
                                    法  官  蘇碧珠
以上正本證明與原本無異。
如不服本判決應於收受本判決後10日內向本院提出上訴書狀，並
應敘述具體理由。其未敘述上訴理由者，應於上訴期間屆滿後20
日內向本院補提理由書狀（均須按他造當事人之人數附繕本）「
切勿逕送上級法院」。
                                    書記官  許哲萍
中    華    民    國   100    年    8     月    18    日
附錄本案論罪科刑法條全文
中華民國刑法第320條第1項：
意圖為自己或第三人不法之所有，而竊取他人之動產者，為竊盜
罪，處5  年以下有期徒刑、拘役或 5 百元以下罰金。
中華民國刑法第330條：
犯強盜罪而有第 321 條第 1 項各款情形之一者，處 7 年以上
有期徒刑。
前項之未遂犯罰之。
附表：
┌──┬────────┬──────────────┐
│編號│ 犯  罪  事  實 │   罪   名   及   刑   度   │
├──┼────────┼──────────────┤
│ 一 │竊取江美珍所有之│郭中良竊盜，累犯，處有期徒刑│
│    │車牌號碼NKJ- 623│伍月。                      │
│    │號重型機車之犯行│                            │
│    │                │                            │
├──┼────────┼──────────────┤
│ 二 │竊取許年成持有之│郭中良竊盜，累犯，處有期徒刑│
│    │電磁爐之犯行    │月。                      │
│    │                │                            │
│    │                │                            │
├──┼────────┼──────────────┤
│ 三 │竊取李謝牡丹持有│郭中良竊盜，累犯，處有期徒刑│
│    │之車牌號碼OPP-33│月。                      │
│    │8號 重型機車之犯│                            │
│    │行              │                            │
├──┼────────┼──────────────┤
│ 四 │強盜許佩慈、李幸│郭中良意圖為自己不法之所有，│
│    │蓉財物之犯行    │攜帶兇器，以強暴至使不能抗拒│
│    │                │，而取他人之物，累犯，處有期│
│    │                │徒刑柒年陸月。              │
└──┴────────┴──────────────┘